臺灣臺中地方法院民事裁定　　　　　　100年度司護字第280號
聲　請　人　臺中市政府
法定代理人　胡志強
受　安置人　M338　真實姓.
法定代理人　M338M 真實.
上列當事人聲請延長保護安置事件，本院裁定如下：
    主  文
准將受安置人M338自民國一○一年一月七日起延長安置個月。
聲請程序費用由聲請人負擔。
    理  由
一、本件聲請意旨略以：受安置人M338係未滿12歲之兒童（依兒
    童及少年福利與權益保障法第69條規定『不得揭露足以識別
    兒童及少年身分之資訊』，真實姓名、年籍、住所詳卷對照
    表），其於民國97年間因遭不當照顧而受重傷，經醫生評估
    受安置人可自行呼吸，但無意識且無法自行進食，照顧上需
    要安排於適當機構，受安置人之母M338M遂於97年8月21日將
    受安置人委託本府安置，並逐年簽訂委託安置契約，然委託
    安置期間至99年12月31日屆滿，受安置人之母卻行方不明，
    為保護兒童最佳身心發展，聲請人業於100年1月4日10時許
    已依兒童及少年福利與權益保障法第56條、第57條第1項之
    規定，緊急安置受安置人於安置機構，並經鈞院以100年度
    司護字第5號裁定准予將受安置人自100年1月7日起繼續安置
    3個月。嗣因安置原因尚未消滅，又經鈞院以100年度司護字
    第50、141、216號裁定准予延長安置3個月。現因受安置人
    之法定代理人M338M持續行方不明，未能給予受安置人適當
    養育照顧，且保護安置期間將屆3個月，若不延長安置，實
    不足保護兒童之安全，為提供受安置人較為安全、關愛之生
    活環境，爰依同法第57條第2項規定，聲請准予裁定將受安
    置人延長安置3個月等語，並提出臺中市家庭暴力及性侵害
    防治中心個案訪視處理建議表、鈞院100年度司護字第216號
    民事裁定影本、全戶戶籍資料影本、臺中縣政府函影本、臺
    中市政府警察局函影本等為證。
二、按兒童及少年有下列各款情形之一，非立即給予保護、安置
    或為其他處置，其生命、身體或自由有立即之危險或有危險
    之虞者，直轄市、縣（市）主管機關應予緊急保護、安置或
    為其他必要之處置：（一）兒童及少年未受適當之養育或照
    顧。（二）兒童及少年有立即接受診治之必要，而未就醫者
    。（三）兒童及少年遭遺棄、身心虐待、買賣、質押，被強
    迫或引誘從事不正當之行為或工作者。（四）兒童及少年遭
    受其他迫害，非立即安置難以有效保護者；直轄市、縣（市
    ）主管機關依前條規定緊急安置時，應即通知當地地方法院
    及警察機關，並通知兒童及少年之父母、監護人。但其無父
    母、監護人或通知顯有困難時，得不通知之。緊急安置不得
    超過72小時，非72小時以上之安置不足以保護兒童及少年者
    ，得聲請法院裁定繼續安置。繼續安置以3個月為限，必要
    時，得聲請法院裁定延長之，每次得聲請延長3個月兒童及
    少年福利與權益保障法第56條第1項、第57條第1、2項分別
    定有明文。
三、經查：聲請人主張之事實，業據聲請人提出前揭書證在卷可
    稽，堪信為真實。徵之上開個案訪視處理建議表所示略以：
    案主（即M338）於97年遭虐至重傷，爰委託群策大愛護理之
    家照顧，然委託安置契約至99年12月31日屆滿，案母卻行方
    不明，致使安置缺乏依據，遂於100年1月7日向法院聲請繼
    續安置，今日基於相同理由，擬再聲請繼續安置3個月；案
    母失聯迄今，考量案主權益，目前由主責社工協助向法院聲
    請停止親權及改定監護權乙事等語。綜上評估，本院審酌受
    安置人之母持續失聯，對受安置人不聞不問，顯然欠缺親職
    能力與責任，為提供受安置人較為安全、關愛之生活教養環
    境，自應對受安置人繼續安置，妥予保護。依前揭法條規定
    ，聲請人上開聲請延長安置受安置人，核無不合，應予准許
    。
四、按父母或監護人對兒童及少年疏於保護、照顧情節嚴重，或
    有第49條、第56條第1項各款行為，或未禁止兒童及少年施
    用毒品、非法施用管制藥品者，兒童及少年或其最近尊親屬
    、直轄市、縣（市）主管機關、兒童及少年福利機構或其他
    利害關係人，得請求法院宣告停止其親權或監護權之全部或
    一部，或得另行選定或改定監護人，兒童及少年福利與權益
    保障法第71條第1項定有明文。本件受安置人（父不詳）之
    母未妥善照顧受安置人，已如前述，現又持續失聯，其似有
    不適任受安置人親權人之情形，基於受安置人最佳利益之考
    量，聲請人自得對受安置人之母進行評估，並斟酌是否依上
    開規定，聲請法院宣告停止其對受安置人之親權，另行選定
    適當之親權人，附予敘明。
五、爰依非訟事件法第21條第1項前段，裁定如主文。
中    華    民    國   100    年    12    月    29    日
                  家事法庭  司法事務官  蔡伊萍
以上正本係照原本作成。
如不服本件裁定，得於裁定書送達之翌日起10日內，以書狀敘述
理由，向本庭提起抗告。
中    華    民    國   100    年    12    月    29    日
                                書記官  江美琪